臺灣橋頭地方法院刑事判決　
111年度金簡上字第49號
上  訴  人  臺灣橋頭地方檢察署檢察官
被      告  莊瑞娥



上列上訴人因被告違反洗錢防制法等案件，不服本院橋頭簡易庭
於中華民國110年3月15日110年度金簡字第167號所為第一審簡易
判決（聲請簡易判決處刑案號：110年度偵字第10356號；移送併
辦案號：110年度偵字第13509號、110年度偵字第15195號、110
年度偵字第15795號），提起上訴，本院管轄之第二審合議庭判
決如下：
    主  文
原判決撤銷。
莊瑞娥幫助犯洗錢防制法第十四條第一項之洗錢罪，處有期徒刑
參月，併科罰金新臺幣壹萬元，罰金如易服勞役，以新臺幣壹仟
元折算壹日。
    事  實
一、莊瑞娥可預見一般取得他人金融帳戶使用之行徑，常與財產
    犯罪所需有密切之關聯，可能係為掩飾不法犯行及犯罪所得
    之去向，避免有偵查犯罪權限之執法人員循線查緝，以確保
    犯罪所得之不法利益，並掩人耳目，竟以縱有人以其交付之
    金融帳戶實施詐欺取財及洗錢犯行，亦不違背其本意之幫助
    犯意，於民國110年5月17日20時47分許，在臺中市○○區○○路
    000號統一超商日南門市，以交貨便寄送之方式，將其所申
    辦中華郵政股份有限公司旗山四保郵局帳號00000000000000
    號帳戶（下稱郵局帳戶）、中國信託商業銀行帳號000-0000
    00000000號帳戶（下稱中信銀行帳戶）等2個帳戶之提款卡
    及密碼等物，以5天為1期，每個帳戶每期租金新臺幣（下同
    ）5,000元之價格，出租予某真實姓名年籍不詳之成年成員
    ，而容任其所屬之詐騙集團成員使用上開帳戶遂行犯罪。嗣
    該詐騙集團成員取得上開帳戶等資料後，即共同意圖為自己
    不法之所有，基於詐欺取財及洗錢之犯意聯絡，分別於附表
    各編號「詐騙方式」欄所示之時間及方式，詐騙附表「告訴
    人」欄所示之人，致渠等分別陷於錯誤，而於附表各編號所
    示匯（存）款時間，匯款如附表各編號所示之金額至莊瑞娥
    上開帳戶內，旋遭該詐騙集團成員提領一空，而以此方式幫
    助該詐騙集團成員掩飾、隱匿上開犯罪所得財物之去向及所
    在。嗣因附表「告訴人」欄所示之人分別發覺有異而報警處
    理，始查知上情。
二、案經陳亞鑫、張喬惠、陳秉諾及陳威翰分別訴由屏東縣政府
    警察局潮州分局、苗栗縣政府警察局通宵分局、臺中市政府
    警察局第一分局及新北市政府警察局蘆洲分局報告臺灣橋頭
    地方檢察署檢察官偵查聲請簡易判決處刑暨移送併辦。
    理  由
壹、程序部分：
    按被告以外之人於審判外之言詞或書面陳述，屬傳聞證據，
    原則上不得作為證據；惟按被告以外之人於審判外之陳述，
    雖不符刑事訴訟法第159 條之1 至第159 條之4 之規定，而
    經當事人於審判程序同意作為證據，法院審酌該言詞陳述或
    書面陳述作成時之情況，認為適當者，亦得為證據，刑事訴
    訟法第159 條第1 項、第159 條之5 第1 項分別定有明文。
    查本判決所引用屬於傳聞證據之部分，均已依法踐行調查證
    據程序，且檢察官及被告人於本院審理時，均明示同意有證
    據能力（見金簡上卷第72頁），基於尊重當事人對於傳聞證
    據之處分權，及證據資料愈豐富愈有助於真實發現之理念，
    本院審酌該等證據作成時情況，並無違法取證之瑕疵，且無
    顯不可信之情形，以之作為證據應屬適當，自均有證據能力
    。
貳、實體部分：
一、認定犯罪事實所憑之證據及理由
　　訊據被告莊瑞娥固不否認有於上開時地將上開郵局帳戶、中
    信銀行帳戶之提款卡及密碼，均以每5天為1期，每個帳戶每
    期租金5000元之代價出租並寄交予不詳之人，惟矢口否認有
    何幫助詐欺取財及幫助洗錢之犯行，辯稱：對方跟我說是體
    育用品競猜的公司只是要借用我的帳戶，我只是急著要找工
    作才會寄出，我沒有幫助人，我也是受害者云云（金簡上卷
    第70頁至第71頁、第111頁至第112頁），經查：
　㈠被告有於前揭時地，以上開代價將郵局帳戶及中信銀行帳戶
    等資料出租並寄交予不詳之成年人，業據被告於本院審理時
    供承不諱（金簡上卷第70頁至第71頁），另附表所示「告訴
    人」欄所示之人遭騙後依指示匯款至被告上開2個帳戶並遭
    提領一空等事實，亦據其等於警詢中證述明確（警卷第13頁
    至第14頁；併警卷第63頁至第66頁；併偵一卷第43頁至第46
    頁；併偵二卷第57頁至第62頁），復有被告郵局帳戶與中信
    銀行帳戶開戶基本資料及交易明細（警卷第21頁至第31頁、
    第47頁、第61頁至第69頁）、被告提供之LINE通訊軟體對話
    紀錄翻拍照片（警卷第125頁至第153頁）、7-ELEVEN貨態查
    詢結果與寄件代收款專用繳款證明（併偵二卷第25頁至第26
    頁），以及附表「證據出處」欄所示之非供述證據等在卷可
    資佐證，是此部分事實應堪認定。
  ㈡按刑法之故意犯，可分為直接故意與不確定故意，所謂不確
    定故意即指行為人對於構成犯罪之事實，預見其發生而其發
    生並不違反其本意，刑法第13條第2 項定有明文。是被告若
    對於他人可能以其所交付之金融機構帳戶，進行詐欺取財及
    洗錢之犯罪行為，已預見其發生而其發生並不違反其本意，
    自仍應負相關之罪責。另犯罪之動機，乃指行為人引發其外
    在行為之內在原因，與預見構成要件該當行為之故意應明確
    區分。亦即，行為人只須對構成要件該當行為有所預見，其
    行為即具有故意，至於行為人何以為該行為，則屬行為人之
    動機，與故意之成立與否無關。因此，如行為人對於他人極
    可能將其所交付之金融機構帳戶之存摺、提款卡及提款卡密
    碼等資料，供作詐欺取財及洗錢等犯罪行為之工具使用一事
    ，已有所預見，但仍抱持在所不惜或聽任該結果發生之心態
    ，而將帳戶資料交付他人，無論其交付之動機為何，均不妨
    礙其成立幫助詐欺取財及幫助一般洗錢之不確定故意。又金
    融帳戶事關存戶個人財產權益之保障，屬個人理財之工具，
    若與存戶之金融卡及密碼結合，專屬性、私密性更形提高，
    除非本人或與本人具密切親誼關係者，難認有何正當理由可
    自由流通使用該金融卡，稍具通常社會歷練之一般人亦應具
    備妥為保管該等物品，縱有特殊情況，致須將該等物品交付
    予自己不具密切親誼之人時，亦必深入瞭解該他人之可靠性
    與用途，以防止遭他人違反自己意願使用或不法使用之常識
    ，且金融卡及密碼等有關個人財產及身分之物品，如淪落於
    不明人士手中，極易被利用為與財產有關之犯罪工具。又邇
    來以各類不實電話內容而詐欺取財之犯罪類型層出不窮，該
    等犯罪，多數均係利用他人帳戶作為詐欺所得財物之出入帳
    戶，業經媒體廣為披載，金融機關亦一再提醒勿將帳戶資料
    提供他人使用之重要性。是依一般人通常之知識、智能及經
    驗，應已知悉將帳戶資料交付他人，極可能使取得帳戶資料
    者藉帳戶取得不法犯罪所得，且隱匿帳戶內資金之實際取得
    人之身分，以逃避追查。質言之，依當前社會一般人之智識
    程度與生活經驗，對於非依正常程序要求提供金融帳戶金融
    卡或密碼者，應可預見其極可能係為取得人頭帳戶供作犯罪
    工具使用或隱匿金流追查。
　㈢被告雖然辯稱其因找工作而寄出本案之2個帳戶存摺、提款卡
    等物給對方，但實質上被告所需提供的並不是勞務，純粹只
    是提供帳戶供對方使用，進一步來說，被告只需要寄出一般
    正常人都可任意向金融機構申辦之帳戶存摺與提款卡供對方
    使用，而無需另外花費任何金錢成本、提供任何勞務，也無
    需耗費其他時間，即可輕易獲取每月約新臺幣（下同）6萬
    元〔30（每月30日）/5（每期5天）＝6（期）；6（期）*5000
    （每期5000元）＝30000元；30000元*2＝60000元〕的報酬，從
    一般正常人的智識程度與生活經驗加以判斷，當然可以理解
    對方所提供的並不是一個正常的求職機會，單純只是想取得
    並使用被告的帳戶資料。而從被告於檢察事務官詢問及本院
    審理時供稱：其為高職畢業之教育程度，從事過科技業，之
    前工作月薪約2萬6000元，目前月薪約3萬元出頭等語（偵卷
    第19頁；金簡上卷第123頁），可知在被告的職業生涯中，
    以個人所累積的學歷與工作經驗，需每月紮實地提供相對應
    之勞務，始可獲取對方應允之半數報酬，被告當然也具有如
    同一般人的判斷能力，可以知道上述租借的條件，付出與報
    酬顯然不成比例，辨別這不是正常的求職，對方純粹只是想
    取得並使用帳戶資料。
　㈣再對照被告所提出之上開LINE對話記錄，本案詐騙集團雖曾
    傳送租借合約之照片予被告（警卷第129頁），然該合約相
    關之當事人欄位空白均為空白，被告亦於警詢中稱：我提供
    提款卡並沒有簽署契約書等語（併偵二卷第15頁），即可知
    悉，該詐騙集團所提出者顯然是1張不具任何擔保效力的文
    書，不足以取信於人；而被告在對方提出上開租借條件與合
    約後，另答以「公司只要我的帳戶就可以賺錢」、「我覺得
    有點怪」、「哪我要做什麼」、「這樣就有薪水？」（警卷
    第129頁、第131頁），顯見被告在與對方接觸的過程，已經
    懷疑對方取得帳戶用途之合法性，而對方為被告均未曾謀面
    ，毫不具任何信賴關係之人，提出這樣一份空白而不具效力
    的合約，顯然不足以讓被告原先存在的不法疑慮，轉而產生
    合法的信賴；再從現今大眾傳播媒體的宣導、政府為防範詐
    騙所為的政策推廣與相關金融機構隨處可見之詐騙防制標語
    來看，詐騙集團使用人頭帳戶作為實施詐欺犯罪的工具，已
    經是基本常識，一般人在被告上述的情形之下，也應可理解
    ，對方一心只想要取得自身帳戶資料的目的，存在有用來作
    為詐欺等犯罪工具的高度可能性，而依上述被告智識、工作
    經歷與互動過程，即可知被告在本案的情況，並沒有欠缺一
    般人的理解判斷能力。但被告在有這種認知的情形下，仍然
    將本案已無存款的帳戶資料寄交給毫無任何信賴基礎的人，
    參酌其另於檢詢中稱：我知道我於LINE對話中顯示懷疑寄出
    金融帳戶存摺及提款卡可能存在風險，但那時想說我帳戶裡
    沒有錢，當時沒想那麼遠才這樣做等語（偵卷第19頁），可
    見被告寄交帳戶資料時的心態，僅是為達取得對方所應允的
    高報酬，出於寧可信其有、試試看、反正於己身利益無損的
    僥倖心理，而就對方所稱帳戶用途之真偽、適法性認為只要
    無損其自身利益，其餘均漠不關心，而放任上開帳戶供對方
    使用，顯然有對本案帳戶可能被利用作為實行財產犯罪之工
    具也不在乎之心態，被告在主觀上應具有幫助詐欺取財之不
    確定故意。
  ㈤再按特定犯罪之正犯實行特定犯罪後，為掩飾、隱匿其犯罪
    所得財物之去向及所在，而令被害人將款項轉入其所持有、
    使用之他人金融帳戶，並由該特定犯罪正犯前往提領其犯罪
    所得款項得手，因已被提領而造成金流斷點，該當掩飾、隱
    匿之要件，該特定犯罪正犯自成立一般洗錢罪之正犯。又提
    供金融帳戶者主觀上如認識該帳戶可能作為對方收受、提領
    特定犯罪所得使用，對方提領後會產生遮斷金流以逃避國家
    追訴、處罰之效果，仍基於幫助之犯意，而提供該帳戶之提
    款卡及密碼，以利洗錢實行，仍可成立一般洗錢罪之幫助犯
    （最高法院刑事大法庭108 年度台上大字第3101號裁定可資
    參照）。本件被告提供上開2個帳戶等資料供詐騙集團成員
    使用後，該詐騙集團即向附表所示被害人施用詐術，進而為
    掩飾、隱匿其犯罪所得財物之所在、去向，令該等被害人將
    受騙款項分別匯入被告上開帳戶內，隨即提領一空，該犯罪
    所得即因該匯入、提領等行為形成金流斷點，致使檢、警單
    位事後難以查知其去向，該集團成員上開所為自該當掩飾、
    隱匿詐欺犯罪所得財物之洗錢行為。而本案郵局帳戶為被告
    於89年11月間所申辦之事實，有該帳戶之開戶資料在卷可憑
    （警卷第11頁），被告另於警詢與本院審理中自陳：郵局帳
    戶與中信銀行帳戶平時是我自己使用，都是當時工作時供薪
    資轉帳使用，我沒有將全部的帳戶都交出去，只是將我比較
    少在用的戶頭交給對方等語（警卷第10頁；併偵一卷第39頁
    ；金簡上卷第121頁），足見被告係具有多年及充足之金融
    帳戶使用經驗，綜合被告上述智識經驗，其對該詐騙集團成
    員持有其上開2帳戶之提款卡等資料，即可以之任意轉匯、
    提領帳戶內款項等情應知之甚詳，當可預見詐騙集團成員一
    旦提領其帳戶內款項即可製造金流斷點，後續不易查明贓款
    流向，因而產生掩飾、隱匿詐欺犯罪所得去向以逃避國家追
    訴、處罰之效果，其竟率爾提供上開2個帳戶等資料，顯係
    容任該詐騙集團以其帳戶從事洗錢，而加以提供助力，主觀
    上有幫助洗錢之不確定故意甚明。
　㈥被告固另主張為什麼領取我包裹的人經臺灣臺中地方檢察署
    檢察官以110年度偵字第40007號為不起訴處分，我就要判刑
    云云（金簡上卷第72頁），然該案之不起訴結果，係屬該案
    檢察官就該案所存證據，就行為人之主觀犯意、行為態樣所
    為之證據評價結果，本即與本案卷內證據之評價兩不相涉，
    自無從以之為被告有利之認定，併此敘明
　㈦綜上，被告上開所辯，不足採信，本案事證明確，其犯行堪
    以認定，應依法論科。
二、論罪科刑及上訴論斷：
  ㈠按刑法上之幫助犯，係對於犯罪與正犯有共同之認識，而以
    幫助之意思，對於正犯資以助力，未參與實施犯罪構成要件
    之行為者而言（最高法院88年度台上字第1270號判決意旨參
    照）。查被告將上開2個帳戶等資料，交由詐騙集團成員用
    以作為收受詐欺所得財物及洗錢之犯罪工具，過程中並無證
    據證明被告有直接參與詐欺取財及洗錢之構成要件行為，充
    其量僅足認定係詐欺取財及一般洗錢罪構成要件以外之幫助
    行為，尚難遽認與實行詐欺取財及洗錢之詐騙集團成員間有
    犯意聯絡，自應認被告之行為僅止於幫助詐欺取財及幫助一
    般洗錢之犯意，而為詐欺取財罪及一般洗錢構成要件以外之
    行為。是核被告所為，係犯刑法第30條第1 項、第339 條第
    1 項之幫助詐欺取財罪，及刑法第30條第1 項、洗錢防制法
    第14條第1 項之幫助一般洗錢罪。
　㈡被告以一提供上開2個帳戶等資料之行為，幫助詐欺集團詐騙
    如附表各編號所示告訴人，係同種想像競合，又該行為同時
    觸犯上開2罪，為異種想像競合，應依刑法第55條規定，從
    一重以幫助一般洗錢罪處斷。至臺灣橋頭地方檢察署檢察官
    110年度偵字第13509號、110年度偵字第15195號、110年度
    偵字第15795號移送併辦部分，與被告經聲請簡易判決處刑
    部分，具有想像競合犯之裁判上一罪關係，為聲請簡易判決
    效力所及，本院自得併予審理。
　㈢被告以幫助之意思，參與一般洗錢罪構成要件以外之行為，
    為幫助犯，應依刑法第30條第2 項規定，按正犯之刑減輕之
    。
  ㈣上訴論斷部分
　　原審判決認被告犯幫助詐欺取財罪之罪證明確，並予論罪科
    刑，固非無見。惟被告提供上開2個帳戶之提款卡及密碼供
    本案犯罪集團用以進行詐騙，於被害人受騙匯款後，該集團
    進而提領帳戶內之款項，產生隱匿詐欺此特定犯罪所得去向
    之效果，已該當刑法第30條第1 項、洗錢防制法第14條第1 
    項之幫助洗錢罪業如前述，原判決未審酌上情，而漏未論以
    幫助一般洗錢罪，其適用法則已有不當，檢察官持此提起上
    訴，其上訴即有理由，原判決有上開可議之處，屬無可維持
    ，自應由本院予以撤銷改判。
　㈤爰以行為人之責任為基礎，審酌被告任意將金融帳戶提款卡
    、密碼提供予他人使用，幫助詐欺集團成員從事詐欺及洗錢
    犯行，使無辜民眾受騙而受有財產上損害，亦擾亂金融交易
    往來秩序，且因詐欺集團得藉此輕易隱匿犯罪所得，造成執
    法機關不易查緝犯罪行為人之真實身分，增加被害人求償上
    之困難，應予非難；復考量其犯罪之手段、被害人數共計4
    人、被害總金額共計23萬9910元等法益侵害程度，以及考量
    其犯後否認犯行與迄今未與被害人等達成和解之犯後態度，
    兼衡被告自陳為高職畢業之教育程度，現從事科技業，月收
    入約3萬餘元，與妹妹同住，需扶養70歲之父親（見金簡上
    卷第123頁）等一切情狀，量處如主文所示第2項之刑，並諭
    知罰金易服勞役之折算標準。
　㈥附表所示告訴人等雖將詐騙款項匯入被告提供之上開帳戶內
    ，並遭提領一空，惟依本案現存卷證資料，尚查無其他積極
    證據可資認定被告有因而分得上開犯罪所得或因提供帳戶而
    取得報酬之事實，本院爰不予宣告犯罪所得之沒收或追徵，
    併此敘明。　　
據上論斷，第455條之1第1項、第3項、第369條第1項前段、第36
4條、第299條第1項前段，判決如主文。
本案經檢察官黃淑妤聲請簡易判決處刑，檢察官黃碧玉到庭執行
職務。
中　　華　　民　　國　　111 　年　　10 　　月　　28　日
                  刑事第一庭    審判長法　官  楊智守  
　　　　　　　　　                    法  官  簡祥紋
　　　　　　　　　                    法  官  陳狄建
以上正本證明與原本無異。
不得上訴。
中　　華　　民　　國　　111 　年　　10　　月　　28　　日
　　　　　　　　　　　　　　　　　　　書記官   吳雅琪
附表：
編號 告訴人 詐騙方式 匯(存)款時間 匯(存)款金額 匯(存)款帳戶 證據出處 備註 1 陳亞鑫 詐騙集團成員於110年5月22日21時15分許，致電予陳亞鑫，先後向陳亞鑫佯稱係旭日文旅業者、中信銀行客服人員，誆稱：其先前誤訂10日住宿，須依照銀行指示操作以退掉該筆訂單云云，致陳亞鑫陷於錯誤，依對方指示匯款到指定帳戶。 110年5月22日22時1分許 （聲請簡易判決處刑書誤載為21時55分許） 4萬9,989元 被告中國信託帳戶 ①內政部警政署反詐騙諮詢專線紀錄表（警卷第155-156頁） ②高雄市政府警察局鼓山分局新濱派出所受理詐騙帳戶通報警示簡便格式表（警示帳戶：00000000000000）（警卷第159頁） ③高雄市政府警察局鼓山分局新濱派出所金融機構聯防機制通報單（警示帳戶帳號：00000000000000）（警卷第163頁） ④高雄市政府警察局鼓山分局新濱派出所受理詐騙帳戶通報警示簡便格式表（警示帳戶：000000000000）（警卷第167頁） ⑤高雄市政府警察局鼓山分局新濱派出所金融機構聯防機制通報單（警示帳戶帳號：000000000000）（警卷第173頁） ⑥台新銀行自動櫃員機交易明細2紙（警卷第175頁） ⑦陽信銀行嘉義分行帳號000000000000號存摺封面及交易明細（警卷第177-179頁） ⑧存款明細翻拍照片（警卷第181-185頁） ⑨高雄市政府警察局鼓山分局新濱派出所陳報單（警卷第191頁） ⑩高雄市政府警察局鼓山分局新濱派出所受（處）理案件證明單（警卷第193頁） ⑪高雄市政府警察局鼓山分局新濱派出所受理各類案件紀錄表（警卷第195頁） 110年度偵字第10356號    110年5月22日22時23分許 1萬9,989元 被告郵局帳戶      110年5月22日22時25分許 9,975元 被告中國信託帳戶   2 張喬惠 詐騙集團成員於110年5月22日20時46分許起，假冒青年旅館人員及台新銀行專員，陸續撥打電話予張喬惠，誆稱：誤為是團體旅客，信用卡刷了十幾筆，會協助取消付款，但有個資洩漏問題，要先行匯款再退還云云，致張喬惠陷於錯誤，依對方指示匯款到指定帳戶。 110年5月22日21時47分許 4萬9,986元 被告郵局帳戶 ①內政部警政署反詐騙諮詢專線紀錄表（併偵二卷第63頁） ②臺灣企銀豐原分行帳號00000000000號存摺封面及交易明細（併偵二卷第67-69頁） ③臺中市政府警察局豐原分局豐東派出所受理詐騙帳戶通報警示簡便格式表（併偵二卷第71頁） ④臺中市政府警察局豐原分局豐東派出所金融機構防機制通報單（併偵二卷第73頁） ⑤轉帳明細翻拍照片（併偵二卷第81頁） ⑥通話紀錄翻拍照片（併偵二卷第88-89頁） 110年度偵字第13509、15195、15795號    110年5月22日21時51分許 4萬9,986元    3 陳秉諾 詐騙集團成員於110年5月22日18時20分許起，陸續撥打電話予陳秉諾，誆稱：飯店住宿刷卡有誤，要把帳戶設定為有銀行保護云云，致陳秉諾陷於錯誤，依對方指示操作自動櫃員機，並以無卡存款方式存入款項至指定帳戶。 110年5月22日22時1分 3萬元 被告中國信託帳戶 ①無卡存款紀錄（併偵一卷第139頁） 110年度偵字第13509、15195、15795號 4 陳威翰 詐騙集團成員於110年5月22日21時16分許起，假冒貝殼窩旅社及聯邦銀行客服，陸續撥打電話予陳威翰，誆稱：因業務人員疏忽，導致多下了10筆團客訂單，將從信用卡刷卡支付，會協助取消訂單，但要解碼銀行雲端上個資云云，致陳威翰陷於錯誤，依對方指示操作自動櫃員機，並以現金存入至指定帳戶。 110年5月22日22時13分許 2萬9,985元 被告中國信託帳戶 ①臺灣銀行自動櫃員機交易明細（併警卷第173頁） ②通話紀錄翻拍照片（併警卷第175頁） ③內政部警政署反詐騙諮詢專線紀錄表（併警卷第337-338頁） 110年度偵字第13509、15195、15795號 
附錄本案論罪科刑法條：
洗錢防制法第2條
本法所稱洗錢，指下列行為：
一、意圖掩飾或隱匿特定犯罪所得來源，或使他人逃避刑事追訴
    ，而移轉或變更特定犯罪所得。
二、掩飾或隱匿特定犯罪所得之本質、來源、去向、所在、所有
    權、處分權或其他權益者。三、收受、持有或使用他人之特
    定犯罪所得。
　　
洗錢防制法第14條
有第二條各款所列洗錢行為者，處7 年以下有期徒刑，併科新臺
幣5 百萬元以下罰金。
前項之未遂犯罰之。
前二項情形，不得科以超過其特定犯罪所定最重本刑之刑。

刑法第30條
幫助他人實行犯罪行為者，為幫助犯。雖他人不知幫助之情者，
亦同。
幫助犯之處罰，得按正犯之刑減輕之。

刑法第339條第1項
意圖為自己或第三人不法之所有，以詐術使人將本人或第三人之
物交付者，處5 年以下有期徒刑、拘役或科或併科50萬元以下罰
金。